pt-PT: Mobiliário > Mesas > Mesas de cozinha e sala de jantar: Mesas de consola; Mesas de jantar
en: Furniture > Tables > Kitchen & Dining Room Tables: Console Tables; Dining Tables
hu: Bútor > Asztalok > Konyhai és étkezőszékek: Konzolasztalok; Étkezőasztalok
nl: Meubelen > Tafels > Keuken- en eetkamertafels: Consoletafels; Eettafels
de: Möbel > Tische > Küchen- & Esszimmertische: Konsolentische; Esstische
da: Møbler > Borde > Køkken- og spisestueborde: Konsolborde; Spiseborde
sl-SI: Pohištvo > Mize > Mize za kuhinjo in jedilnico: Konzolne mize; Jedilne mize
zh-TW: 家具 > 桌 > 廚房/飯廳餐桌: 側邊桌; 餐桌
es: Mobiliario > Mesas > Mesas de cocina y de comedor: Mesas consola; Mesas de comedor
bg-BG: Мебели > Маси > Маси за кухня и трапезария: Конзолни маси; Маси за трапезария
ro-RO: Mobilier > Mese > Mese pentru bucătărie și sufragerie: Măsuțe tip consolă; Mese de sufragerie
ru: Мебель > Столы > Столы для кухни и столовой: Консольные столы; Обеденные столы
tr: Mobilyalar > Masalar > Mutfak ve Yemek Odası Masaları: Konsol Masalar; Yemek masaları
fr: Meubles > Tables > Tables de salle à manger et de cuisine: Tables consoles; Tables à manger
hr-HR: Namještaj > Stolovi > Kuhinjski i blagovaonski stolovi: Konzolni stolići; Blagovaonski stolovi
pl: Meble > Stoły > Stoły do kuchni i jadalni: Stoły konsolowe; Stoły do jadalni
sk-SK: Nábytok > Stoly > Kuchynské a jedálenské stoly: Konzolové stoly; Jedálenské stoly
nb: Møbler > Bord > Kjøkken- og spisebord: Konsollbord; Spisebord
sv: Möbler > Bord > Köks- och matbord: Konsolbord; Matbord
it: Arredamento > Tavoli > Tavoli cucina e sala da pranzo: Tavoli consolle; Tavoli da pranzo
zh-CN: 家具 > 桌子 > 餐桌: 桌案; 餐桌
el: Έπιπλα > Τραπέζια > Τραπέζια κουζίνας & τραπεζαρίας: Τραπέζια κονσόλας; Τραπέζια τραπεζαρίας
ja: 家具 > テーブル > ダイニングテーブル: コンソールテーブル; ダイニングテーブル
vi: Đồ gỗ > Bàn nội thất > Bàn bếp và phòng ăn: Bàn chân quỳ; Bàn ăn
fi: Huonekalut > Pöydät > Keittiönpöydät ja ruokapöydät: Monitasopöydät; Ruokapöydät
th: เฟอร์นิเจอร์ > โต๊ะอาหาร > โต๊ะห้องครัวและห้องทานข้าว: โต๊ะคอนโซล; โต๊ะรับประทานอาหาร
ko: 가구 > 테이블 > 식탁: 콘솔 테이블; 다이닝 테이블
pt-BR: Móveis > Mesas > Mesas de cozinha e de sala de jantar: Mesas laterais; Mesas de jantar
lt-LT: Baldai > Stalai > Virtuvės ir valgomojo stalai: Konsoliniai stalai; Valgomojo stalai
cs: Nábytek > Stoly > Kuchyňské a jídelní stoly: Konzolové stoly; Jídelní stoly